【裁判字號】    99,易,2081
【裁判日期】    990826
【裁判案由】    故買贓物
【裁判全文】
臺灣臺中地方法院刑事判決          99年度易字第2081號
公  訴  人  臺灣臺中地方法院檢察署檢察官
被      告  乙○○
上列被告因故買贓物等案件，經檢察官提起公訴（99年度偵緝字
第874號），被告於準備程序中就被訴事實為有罪之陳述，經告
以簡式審判之旨，並聽取意見後，本院合議庭裁定由受命法官依
法獨任進行簡式審判程序判決如下：
    主  文
乙○○共同故買贓物，累犯，處有期徒刑柒月，扣案之乙炔伍瓶
、空壓機壹台、工具壹批、研磨機壹台、電鋸壹台、滅火器台
、工業用電扇貳台、延長電線貳捲，均沒收；又共同故買贓物，
累犯，處有期徒刑柒月，扣案之乙炔伍瓶、空壓機壹台、工具壹
批、研磨機壹台、電鋸壹台、滅火器台、工業用電扇貳台、延
長電線貳捲，均沒收；又共同故買贓物，累犯，處有期徒刑玖月
，扣案之乙炔伍瓶、空壓機壹台、工具壹批、研磨機壹台、電鋸
壹台、滅火器台、工業用電扇貳台、延長電線貳捲，均沒收；
又共同故買贓物，累犯，處有期徒刑柒月，扣案之乙炔伍瓶、空
壓機壹台、工具壹批、研磨機壹台、電鋸壹台、滅火器台、工
業用電扇貳台、延長電線貳捲，均沒收；又共同故買贓物累犯，
處有期徒刑捌月，扣案之乙炔伍瓶、空壓機壹台、工具壹批、研
磨機壹台、電鋸壹台、滅火器台、工業用電扇貳台、延長電線
貳捲，均沒收；應執行有期徒刑貳年陸月，扣案之乙炔伍瓶、空
壓機壹台、工具壹批、研磨機壹台、電鋸壹台、滅火器台、工
業用電扇貳台、延長電線貳捲，均沒收。
    事  實
一、乙○○素行極為不佳，前曾犯違反肅清煙毒條例、贓物、竊
    盜、過失傷害、違反麻醉藥品管理條例、妨害兵役治罪條例
    等罪，其中於民國（下同）93年間所觸犯常業贓物案件，於
    94年7月29日，經臺灣高等法院臺中分院以94年度上訴字第1
    232號判決，判處有期徒刑5月確定，於94年10月17日易科罰
    金執行完畢。乙○○詎猶不知悔改，貪圖贓車解體後之各項
    汽車零組件，具有高額之利潤價差，為賺取鉅額暴利，竟在
    曾祥德之邀約下（曾祥德所涉犯行部分，業經臺灣臺中地方
    法院檢察署檢察官以97年度偵字第13336號、第15445號案提
    起公訴），加入曾祥德所籌組策劃之贓車解體集團，並與集
    團成員有計畫性地為下列故買、寄藏、搬運贓物等之行為：
（一）、於97年3月28日，先由曾祥德前往臺中縣烏日鄉物色贓
        車解體工廠之適宜地點，經評估後擇定臺中縣烏日鄉○
        ○村○○路○段166號之廠房作為解體工廠之處所，曾祥
        德並立即與不知情之所有權人楊新標進行承租事宜之洽
        商，雙方並達成按月給付新臺幣（下同）7萬元租金，
        租期自97年4 月1日起至99年3月31日止，且另須提供14
        萬元履約保證金之房屋租賃合意，而以上開廠房作為藏
        放、拆解贓車之場所。俟曾祥德見時機成熟，即陸續召
        集乙○○（綽號阿洲）、王水清（綽號阿清）、林芳鉦
       （綽號風勝仔）等人共組贓車解體集團，基於共同犯意
       （共犯情形詳如附表備註欄所示，其中王水清、林芳鉦
        所涉犯行，均業經臺灣臺中地方法院檢察署檢察官以97
        年度偵字第13336號、第15445號案提起公訴），並先由
        曾祥德負責贓車之收購，事後再另由王水清、乙○○2
        人負責拆解並搬運曾祥德取得之贓車車體，而後再由曾
        祥德、林芳鉦2人將拆卸後之贓車零件載往資源回收廠
        或汽車材料行銷贓，且約定每拆解一部贓車，王水清、
        乙○○分別可賺取6,000元、5,000元之報酬，林芳鉦則
        每載運1趟贓車解體零件則可獲得1,000元之報酬，王水
        清、乙○○及林芳鉦均應允之，渠等4人即共同基於故
        買、寄藏、搬運贓物之犯意聯絡，自97年5月26日起至6
        月3日止，先由曾祥德向洪添進（綽號「阿進」，所涉
        竊盜犯行，業經臺灣臺中地方法院檢察署檢察官以98年
        度偵字第2741號、第3860號案提起公訴），分別以遠低
        於市價之1萬8000元、2萬8000元及6萬元不等價格，陸
        續收購由洪添進所竊取如附表編號1至5所示之贓車，並
        將附表編號1至4所示之贓車運至上開廠房後，再分別由
        曾祥德、乙○○、王水清以自身所有之汽車解體工具，
        將附表編號1至4所示之贓車完全拆解。另曾祥德及林芳
        鉦則在所購贓車拆解完後，分別駕駛車牌號碼150-SX（
        車牌為偽造車牌）、301-HG號（屬林芳鉦所有）大貨車
        ，將贓車零件載往址設彰化縣彰化市○○路○段38之2號
        「大豐資源站」、址設臺中縣烏日鄉○○村○○路○段3
         1號「山本新力鋼鐵回收有限公司」等地點，出售予不
        知情之李如芳及辜紋甄（另經臺灣臺中地方法院檢察署
        檢察官不起訴處分確定在案），共計變現獲取9萬8,307
        元、5萬7,570元之現金。
（二）、另曾祥德因知悉解體後之汽車引擎，在中古市場之價值
        甚高，遂將解體後之2部汽車引擎，透過洪添進將之轉
        賣予真實姓名年籍不詳綽號「阿龍」之男子。復於97年
        6月1日下午16時許，再行指示林芳鉦將自附表編號4之
        汽車引擎（引擎編號：D4BH0000000號），載運至臺中
        縣梧棲鎮○○○街28巷50號，販售予在該處經營汽車材
        料行之卓俊良（所涉故買贓物部分，業經臺灣臺中地方
        法院檢察署檢察官另以97年度偵字第13336號、第15445
        號案提起公訴）。而卓俊良在明知曾祥德所出售之上開
        引擎編號D4BH0000000號之汽車引擎，係曾祥德收購贓
        車後解體所得之贓物，為求獲取轉賣後之高額價差，竟
        仍基於故買贓物之犯意，以4萬8,000元之代價，予以買
        入，並當場交付面額3萬元臺中商業銀行1紙及現金1萬8
        ,000元予林芳鉦收受。
（三）、嗣曾祥德於97年6月3日上午10時15分許，欲再度夥同乙
        ○○、王水清一同拆解當日向洪添進所購得編號五之油
        罐車時，為警持由本院核發之搜索票（97年度聲搜字第
        2535號）同步前往曾祥德位在彰化縣彰化市○○○街37
        號、臺中縣烏日鄉○○路○段166號右側鐵皮屋、彰化縣
        彰化市○○路○段589巷3號、大豐資源回收站、臺中市
        南區○○○路508號志禹交通股份有限公司、臺中縣太
        平市○○路○段96巷2弄10號1樓之昶榮企業社等處實施
        搜索，而當場查獲曾祥德、王水清2人，乙○○則因當
        時在該處後方如廁，乃趁隙逃逸，並扣得曾祥德所有供
        其等拆解贓車零件犯罪所用之乙炔5瓶、空壓機1台、工
        具1批、研磨機1台、電鋸1台、滅火器3台、工業用電扇
        2台、延長電線2捲等物品。另並因曾祥德於警詢及偵查
        中之供述而循線查獲林芳鉦、卓俊良到案。
二、案經內政部警政署刑事警察局移送及臺中縣警察局烏日分局
    、雲林縣警察局斗六分局分別報請臺灣臺中地方法院檢察署
    檢察官偵查起訴。
    理  由
一、按除被告所犯為死刑、無期徒刑、最輕本刑為三年以上有期
    徒刑之罪或高等法院管轄第一審案件者外，於前條第一項程
    序進行中，被告先就被訴事實為有罪之陳述時，審判長得告
    知被告簡式審判程序之旨，並聽取當事人、代理人、辯護人
    及輔佐人之意見後，裁定進行簡式審判程序，刑事訴訟法第
    二百七十三條之一第一項定有明文。本件被告所犯係死刑、
    無期徒刑、最輕本刑為三年以上有期徒刑以外之罪，其於準
    備程序中就被訴事實為有罪之陳述，且經審判長告知被告簡
    式審判程序之旨，並聽取公訴人及被告之意見後，本院合議
    庭認為適宜而裁定由受命法官獨任進行簡式審判程序，合先
    敘明。
二、現行刑事訴訟法為保障被告之反對詰問權，排除具有虛偽危
    險性之傳聞證據，以求實體真實之發現，於該法第一百五十
    九條第一項明定被告以外之人於審判外之言詞或書面陳述，
    除法律有規定者外，不得作為證據。是被告以外之人於審判
    外之陳述，除有同條第二項之除外情形，或符合同法第一百
    五十九條之一至第一百五十九條之五，或其他法律有特別規
    定得為證據之情形者外，自不採為論罪之依據。簡式審判程
    序，貴在審判程序之簡省便捷，檢察官指出之證據方法，只
    要被告及辯護人無異議，即可使用，縱或是被告以外之人在
    審判外之陳述，亦得作為證據，是刑事訴訟法第一百五十九
    條第二項規定；「法院以簡式審判程序，不適用之」；第二
    百七十三條之二規定：「簡式審判程序之證據調查，不受第
    一百五十九條第一項…規定之限制」，是於簡式審判程序，
    有關傳聞證據之證據能力限制規定自無適用之餘地，合先敘
    明。
三、訊據被告乙○○對於上揭事實坦承不諱，核與告訴人即證人
    庚○○於警詢及偵查中之證述（1.其所有車牌號碼1982-LG
    號自小貨車係於97年5月26日遭竊取，其並於當日隨即通報
    警方處理。另於本案偵破後，其並無找到上開遭竊貨車之零
    組件之事實。2.上開貨車係告訴人之生財工具，且係貸款所
    購得，現因遭解體以致無法工作，生活亦陷入困境之事實。
    ）、告訴人即證人丙○○於警詢及偵查中之證述（1.車牌號
    碼1503-SH號貨車係伊華福水電工程有限公司所有，而由其
    保管使用，於97年6月3日發現遭竊並立即報警處理之事實。
    2.於本案偵破當日，有前往山本新力鋼鐵回收公司指認，並
    確實於山本新力鋼鐵回收公司內，找尋到噴有其公司「華福
    」字樣之上開遭竊貨車之事實。3.上開貨車價值高達40萬元
    之事實。）、告訴人即證人李昱霖（原名丁○○）於警詢及
    偵查中之證述（1.車牌號碼GD-118號大貨車係其所有，而靠
    行於藍揚交通有限公司，該車並於97年6月1日上午21時30分
    許，在臺中市○○區○○路遭竊之事實。2.於本案破獲當日
    有前往山本新力鋼鐵回收公司指認，因其遭竊貨車係中國時
    報派報車，固車體仍可清楚辨識出，但其餘遭解體之汽車零
    組件已遍尋不著之事實。3.證明1家5口均是靠上開貨車生活
    ，該車價值上百萬元，現因遭解體，除貸款未能解決外，生
    計亦遭受嚴重影響之事實。）、告訴人即證人辛○○於警詢
    及偵查中之證述（1.車牌號碼1639-LK號自小貨車係久譽國
    際有限公司所有，惟由告訴人辛○○所保管使用之事實。2.
    上開貨車係於97年6月2日上午8時，在臺中市○區○○里○
    ○○○街10號，發現遭竊並立即報警處理之事實。3.告訴人辛
    ○○有前往大豐資源回收廠指認，證明上開貨車遭解體後之
    零組件販售至大豐資源回收廠之事實。）、告訴人即證人甲
    ○○於警詢及偵查中之證述（1.車牌號碼GO-466號大貨車係
    其所有，並於97年6月3日上午7時20分許，在彰化縣彰化市
    之金馬公園停車場發覺遭竊，並立即通報警方處理之事實。
    2.於本案偵破當日，有立即前往被告曾祥德承租位於臺中縣
    烏日鄉○○路○段166號右側鐵皮屋之解體工廠指認之事實。
    3.該車係油罐車目前市價仍至少有40萬元之價值。）、告訴
    人戊○○於警詢及偵查中之證述（1.車牌號碼SF-506號大貨
    車係其所有貨車，並於96年10月21日18時50分許，在臺中市
    豐樂里向心南路之豐樂公園旁遭竊之事實。2.被告曾祥德用
    於搬運解體後汽車零組件之車牌號碼150-SX號大貨車經檢視
    引擎號碼及出廠年份等資料均係其遭竊之車牌號碼SF-506號
    大貨車之事實。）等人所指訴及證人黃士華、己○○（證稱
    ：1.車牌號碼150-SX號係其岳父巫正所有，且登記在昶榮企
    業行，惟由其保管使用之事實。2.上開車牌號碼150-SX號並
    未有何遺失之事實。3.證明共同被告曾祥德所使用之車牌號
    碼150-SX號係經偽造之車牌號碼之事實。）、楊新標（證稱
    ：1.證明臺中縣烏日鄉○○村○○路○段166號之廠房係其所
    有，並在97年4月1日出租給共同被告曾祥德，雙方並約定每
    月租金7萬元，保證金則係14萬元，而共同被告曾祥德預先
    開立5張支票給予其收受之事實。2.另共同被告曾祥德向其
    告知上開廠房預計承租到97年6月底，之後將與友人至別處
    做之事實。3.由上開證人之證言及證物觀之，顯見共同被告
    曾祥德籌畫上開解體工廠已經相當期間之事實。）、林海永
    （證明車牌號碼301-HG號大貨車係共同被告林芳鉦所有，但
    靠行於其所經營之志禹交通股份有限公司之事實。）、李如
    芳（證稱：1.其係大豐資源回收廠之職員，擔任會計之工作
    。2.明確指認共同被告曾祥德、林芳鉦將解體後之汽車零組
    件載運至大豐資源回收廠販售之事實。3.證明共同被告曾祥
    德之綽號為「賊仔德」之事實。4.證明共同被告曾祥德在將
    另案被告洪添進所竊得交付之贓車予以解體後，會隨同共同
    被告林芳鉦，各別駕車將上開解體零組件出售之事實。5.支
    票號碼KA0000000號、KA0000000號、KA0000000號支票3紙確
    係其所有之支票，而其上之簽名字跡亦為共同被告曾祥德所
    書寫。）、叢哲宜（證稱：1.證明共同被告曾祥德以往即是
    從事汽車材料行業，並且因而與有竊車及收購贓物之人交往
    之事實。2.證明共同被告曾祥德平日即難以聯絡，且亦會使
    用以其名義為申設人之行動電話，更會以公用電話或他人手
    機撥打予其之事實。由此更顯示共同被告曾祥德之平日行蹤
    不定，且交往複雜。3.證明共同被告曾祥德平日並無收入來
    源，且資金往來亦均借用證人叢哲怡之帳戶。4.共同被告曾
    祥德確實認識被告乙○○及另案被告劉清源及洪添進等人，
    而曾祥德在與上開人士聯絡之際，均異於常情，通話時間均
    屬短暫且立即掛斷。5.支票號碼KA0000000號、KA0000000號
    、KA0000000號支票3紙確係其所有之支票，而其上的簽名字
    跡亦為曾祥德所書寫。）、洪瑞良（證稱：1.證明共同被告
    曾祥德係經由其介紹，而前往辜紋甄所經營之回收公司，出
    售上開解體後之汽車零組件之事實。2.證明辜紋甄係因其介
    紹方同意收購共同被告曾祥德出售之廢鐵材料之事實。）、
    證人即共同被告王水清（證稱：1.坦承自97年6月1日，起即
    接受共同被告曾祥德之託，從事贓車解體工作，分別係由曾
    祥德、乙○○與其共3人共同以乙玦拆解之事實。2.坦承已
    於97年6月1日拆解2台貨車，另於同年月3日欲再另行拆解另
    案被告洪添進所提供之油罐車時，因擔心拆解過程中爆炸，
    故尚未拆解完畢之事實。另被告乙○○當日亦在現場參與解
    體工作，惟於搜索時逃離現場。3.證明曾祥德均會將拆解完
    畢之零件挑選分類並另以貨車搬離解體工廠販售之事實。4.
    已自曾祥德處，收取6000元報酬之事實。5.證明被告乙○○
    確係與曾祥德一同邀其參與贓車解體之事實。）、證人即共
    同被告辜紋甄（證稱：1.證明其確實係山本新力鋼鐵有限公
    司實際負責人之事實。2.共同被告曾祥德、林芳鉦2人各自
    駕駛車牌號碼150-SX、301-HG號大貨車，且於97年6月1日，
    載運解體後之汽車零組件前往其所經營之回收公司販售，總
    計共3車5萬7,570元之事實。3.其係因友人洪瑞良之介紹而
    認識共同被告曾祥德，進而在知悉曾祥德所從事之職業後，
    方會收取曾祥德所出售之物品。）、證人即共同被告林芳鉦
    （證稱：1.坦承確實知悉共同被告曾祥德所從事者係贓車解
    體工作，而被告乙○○亦係解體集團成員之一，而其自身所
    從事者係負責解體後汽車零組件搬運之事實。2.另其依照曾
    祥德之指示，將其中一解體後之貨車引擎運送至被告卓俊良
    所經營之汽車材料行出售，共賣得4萬8000元之事實。3.坦
    承其係自97年5月26日開始與被共同告曾祥德一同運送贓車
    解體零件，共運載約6車次，而主要之零件係運至山本新力
    鋼鐵公司及大豐資源回收站出售之事實。4.證明共同被告曾
    祥德有明確告知，所運送的即是收購所得之贓車，經解體後
    之零件之事實。5.證明每趟運送費用可獲得1000元報酬之事
    實。6.證明被告乙○○亦會負責搬運解體後之汽車零組件之
    事實。）、證人即共同被告卓俊良（證稱：1.坦承其係已經
    從事20多年之汽車零件商，平日業務包含汽車底盤轉動軸零
    件及外匯引擎之買賣。2.坦承認識共同被告乙○○、林芳鉦
    及曾祥德之事實。3.坦承確實知悉共同被告曾祥德於97年6
    月1日，委由林芳鉦所出售，車牌號碼1639-LK號貨車引擎係
    屬來路不明之贓物，惟為賺取價差，而仍以4萬8000元（開
    立面額3萬元之臺中商銀支票及交付現金1萬8000元）之價格
    加以收購之事實。4.坦承為求順利通過監理所的檢查，會請
    人加工，將所出售之日本進口引擎，打上所欲更換之舊引擎
    號碼後，再出售予客戶之事實。）、證人即共同被告曾祥德
    （證稱：1.坦承其確實有向洪添進購買由洪添進所行竊而來
    之贓車，進而加以解體販售賺取高額利潤之事實。2.坦承其
    共向洪添進購買5部贓車，分別係ISUZU型號169小貨車2部、
    USUZU型號中國時報派報車1部、KIA卡旺小貨車1部、車牌號
    碼GO-466號油罐車1部之事實。3.坦承其於半年前，即97年1
    月初，有另向另案被告劉清源購買原車牌號碼SF-506號小貨
    車之贓車，另並向綽號「阿成」之人購買偽造之車牌號碼15
    0-SX號之車牌，加以懸掛在上開車牌號碼SF-506號貨車上，
    用以規避警方查緝，並專門用於載運贓物販售之事實。4.坦
    承其向阿成以高價購買上開車牌號碼150-SX號車牌時，即已
    知悉上開車牌係屬不法之物品，惟仍加以收購之事實。另雖
    曾祥德否認知悉阿成所出售之車牌係偽造後之車牌，惟自其
    所出資之購買金額、購買後車牌之用途及無法解釋為何未將
    所購買車牌辦理過戶等情，顯見被告於收購之初應即已知悉
    上開車牌號碼係屬偽造之車牌。5.坦承其有僱用共同被告林
    芳鉦共同協助搬運解體後之贓車零組件，並將之載運至山本
    新力鋼鐵公司及大豐資源回收廠變賣之事實。6.坦承被告乙
    ○○、王水清2人亦係一同參與其所籌畫之贓車解體計畫，
    且渠2人亦確實知悉所要解體之貨車均係贓車之事實。7.另
    其有委由共同被告林芳鉦將其中所解體之1組贓車引擎，載
    運至被告卓俊良所經營之汽車材料行出售，而被告卓俊良亦
    知悉該汽車引擎係贓車解體後所得之引擎。8.證明被告乙○
    ○確實有與其一同邀約共同被告王水清參與贓車解體之不法
    犯行，故被告乙○○自始即知悉上開遭車解體計畫之事實。
    9.證明被告乙○○不僅參與贓車解體後之零件搬運，同時亦
    有親自參與解體贓車之行為。）等人所證述之情節相符，並
    有扣案如事實欄所載之物及臺中市警察局97年5月26日所製
    作之車輛協尋電腦輸入單及失車唯讀案件基本資料（告訴人
    庚○○部分）、告訴人丙○○所簽立之贓物認領保管單、臺
    中縣及臺中市警察局97年6月3日所製作之車輛協尋電腦輸入
    單及失車唯讀案件基本資料（告訴人丙○○部分）、告訴人
    丙○○所指認之車牌號碼1503-SH號貨車遭解體後車體照片3
    張、告訴人李昱霖97年6月3日所簽立之贓物認領保管單、臺
    中縣及臺中市警察局97年6月1日所製作之車輛協尋電腦輸入
    單及失車唯讀案件基本資料（、告訴人李昱霖部分）、告訴
    人李昱霖指認照片4張、告訴人辛○○於97年6月3日所簽立
    之贓物認領保管單、臺中縣及臺中市警察局97年6月2日所製
    作之車輛協尋電腦輸入單及失車唯讀案件基本資料（告訴人
    辛○○部分）、告訴人甲○○於97年6月3日所簽立之贓物認
    領保管單、告訴人甲○○所簽立之勘查採證同意書、告訴人
    戊○○於97年6月3日所簽立之贓物認領保管單、昶榮企業行
    之行車執照影本、昶榮企業行上開車牌號碼150-SX號照片4
    張、證人楊新標證述之共同被告曾祥德所交付，以其妻叢哲
    怡為發票人，支票號碼分別為KA0000000號、KA0000000號、
    KA0000000號支票3紙、證人楊新標與共同被告曾祥德所簽立
    之房屋租賃契約書、本院97年度中院公字第009000206號公
    證書1份、臺灣省臺中市政府所核發之志禹交通股份有限公
    司營利事業登記證、志禹交通股份有限公司96年5月3日接受
    自備車輛靠行服務契約書、證人李如芳於97年6月3日所填具
    之保管條、本院核發搜索彰化縣彰化市○○路○段38之2號搜
    索票、臺中縣警察局烏日分局於址設彰化縣彰化市○○路○
    段38之2號搜索筆錄、扣押物品目錄表、大豐資源回收廠所
    出具之彰興站進貨單共計9紙、97年5月2日13時50分拍攝所
    得照片8張、證人即共同被告辜紋甄所證述之山本新力鋼鐵
    回收有限公司臺中縣政府營利事業登記證、山本新力鋼鐵回
    收有限公司磅單3張、97年6月3日，在臺中縣烏日鄉○○路○
    段787巷61弄31號執行搜索後之扣押筆錄、扣押物品目錄表
    、山本新力鋼鐵回收司磅單3張、證人即共同被告林芳鉦臺
    中縣警察局烏日分局97年6月3日指認犯罪嫌疑人紀錄表、證
    人即共同被告林芳鉦97年5月26日，被告乙○○駕駛車牌號
    碼301-HG號自小貨車進出曾祥德所承租解體工廠之翻拍照片
    4張、臺灣臺中地方法院檢察署97年度偵字第15445號警詢卷
    ，自97年5月26日凌晨2時40分許起至6月3日凌晨4時43分許
    止之蒐證翻拍照片、解體工廠內所查扣被告乙○○物品照片
    、臺中縣梧棲鎮○○○街28弄50號，查獲贓物現場照片（用
    以證明：1.被告乙○○與共犯曾祥德等人承租位於臺中縣烏
    日鄉○○路○段166號旁之鐵皮屋，供其等故買遭竊貨車後進
    行解體，並據以販售牟利。2.被告乙○○與共犯曾祥德等人
    係以車牌號碼150-SX及301-HG號用以載運贓車解體之車輛。
    3.被告乙○○與共犯曾祥德等人在贓車解體完後，搬運贓物
    外出銷售之行為。4.被告乙○○與共犯曾祥德等人所屬之竊
    車集團在解體汽車後，運行之路線之一，即係存放部分零件
    在彰化縣彰化市○○路2589巷3號。另將部分解體零件，載
    往位處彰化縣彰化市○○路段38-2號之大豐資源回收廠置放
    及銷售。再者，共犯曾祥德亦另將部分解體贓物搬運至山本
    新力鋼鐵回收有限公司銷售之事實。5.自97年5月26日至6月
    3日止，被告乙○○與共犯曾祥德等人已收購5輛贓車進行解
    體，並販售予資源回收廠之事實。）、曾祥德所使用行動電
    話序號000000000000000號照片、失車唯讀案件基本資料、
    車籍查詢基本資料詳細畫面、臺中縣警察局烏日分局搜索扣
    押筆錄、被告乙○○之前科紀錄表（被告乙○○其竊盜犯行
    ，且其中不乏贓物及竊車解體之行為。）等在卷足資佐證，
    足認被告乙○○自白，核與事實相符，堪予採信，事證至臻
    明確，被告乙○○之故買、寄藏、搬運贓物等之犯行均洵堪
    認定。
四、核被告乙○○就上開犯罪事實欄所示之5次故買、寄藏及搬
    運犯行所為，均係犯刑法第349條第2項之故買贓物罪。其等
    故買贓物後所為之寄藏、搬運低度行為，應各為故買贓物之
    高度行為所吸收，均不另論罪。按共同實施犯罪行為之人，
    在合同意思範圍以內，各自分擔犯罪行為之一部，相互利用
    他人之行為，以達其犯罪之目的者，即應對於全部所發生之
    結果，共同負責；共同正犯之成立，祇須具有犯意之聯絡，
    行為之分擔，既不問犯罪動機起於何人，亦不必每一階段犯
    行，均經參與（最高法院28年上字第3110號、34年上字第86
    2號、50年台上字第1060號判例可資參照）。次按共同正犯
    之成立，只須具有犯意之聯絡，行為之分擔，主觀上不限於
    事前有協議，即僅於行為當時有共同犯意之聯絡者，亦屬之
    。其表示之方法，亦不以明示通謀為必要，即相互間有默示
    之合致，亦無不可。且各行為人間之意思聯絡，不以直接聯
    絡為限，即使為間接之聯絡，亦包括在內，而共同實施犯罪
    行為之人，在合同意思範圍以內，各自分擔犯罪行為之一部
    ，相互利用他人之行為，以達其犯罪目的者，即應對全部所
    發生之結果，共同負責，是共同正犯在犯意聯絡範圍內之行
    為，應同負全部責任，此亦有最高法院73年臺上字第2364號
    判例意旨可資參照。是被告乙○○與共犯曾祥德、王水清、
    林芳鉦等人間，就前揭所述附表編號1至5所示之犯行，均有
    犯意之聯絡，行為之分擔，均為共同正犯。又被告乙○○所
    犯上開5罪間，犯意各別，犯罪構成要件不同，應予分論併
    罰。再被告乙○○前曾於93年間觸犯常業贓物案件，於94年
    7月29日，經臺灣高等法院臺中分院以94年度上訴字第1232
    號判決，判處有期徒刑5月確定，於94年10月17日易科罰金
    執行完畢，此有台灣台中地方法院檢察署刑案資料查註紀錄
    表1份在卷可按，五年以內再故意犯本件有期徒刑以上之罪
    ，均為累犯，均應依刑法第47條第1項之規定，加重其刑。
    爰審酌被告乙○○已有多次竊盜、贓物前科，竟仍不記取教
    訓而恣意地參與收購他人遭竊之財物，顯見其不僅極度漠視
    他人財產權，法治觀念極其淡薄且無視公權力之制衡。參以
    所收購解體者均係營業用之小貨車或大貨車，除價值不菲外
    ，更為告訴人等重要生財工具，故除嚴重侵害告訴人等之謀
    生財產，影響告訴人等之工作及家庭生活外，更自成社會秩
    序嚴重失序。其所造成之損害鉅大，被告犯罪之動機、目的
    、手段、品行極為不佳，詳如前述，此有台灣台中地方法院
    檢察署刑案資料查註紀錄表1份在卷可按、所生危害及犯罪
    後坦認罪愆，頗具悔意，然犯罪後迄今仍未與告訴人等達成
    民事和解，取得諒解等一切情狀，分別量處如主文所示之刑
    ，並定其應執行刑，以資懲儆。按共同正犯因相互間利用他
    人之行為，以遂行其犯意之實現，本於責任共同之原則，有
    關沒收部分，對於共犯間供犯罪所用之物，自均應為沒收之
    諭知（最高法院91年度臺上字第5583號判決參照）。是本件
    最後於97年6月3日上午10時15分許經警持由本院核發之搜索
    票同步在各查獲處實施搜索，而當場查獲扣案之乙炔5瓶、
    空壓機1台、電視機1台、工具1批、研磨機1台、電鋸1台、
    滅火器3台、工業用電扇2台、延長電線2捲等物均為被告乙
    ○○等人供犯罪所用之物，且屬共犯曾祥德所有，爰均應依
    刑法第三十八條第一項第二款之規定，併予宣告沒收。另扣
    案之電視機1台並非被告乙○○等供犯罪所用之物，或因其
    等犯罪所得之物，亦非屬違禁物，為免執行困難起見，爰無
    從依法併予宣告沒收之，併予敘明。
據上論斷，應依刑事訴訟法第二百九十九條第一項前段、第二百
七十三條之一第一項、刑法第二十八條、第三百四十九條第二項
、第四十七條第一項、第五十一條第五款、第九款、第十款、第
三十八條第一項第二款、刑法施行法第一條之一第一項、第二項
前段，判決如主文。
中    華    民    國    99    年    8     月    26    日
                          刑事第八庭法  官  洪俊誠
以上正本證明與原本無異。
如不服本判決，應於判決收受送達後10日內向本院提出上訴狀，
上訴於臺灣高等法院臺中分院（並應敘述具體上訴理由及檢附繕
本）。上訴書狀如未敘述上訴理由，應於上訴期間屆滿後20日內
補提上訴理由書於本院（均須按他造當事人之人數附具繕本）「
切勿逕送上級法院」。
                                    書記官  蕭榮峰
中    華    民    國    99    年    8     月    26    日
附錄論罪科刑實體法條文：
中華民國刑法第349條（普通贓物罪）：
收受贓物者，處3年以下有期徒刑、拘役或5百元以下罰金。
（罰金部份業經刑法施行法第一條之一第二項前段提高30倍為新
台幣1萬5千元）
搬運、寄藏、故買贓物或為牙保者，處5年以下有期徒刑、拘役
或科或併科1千元以下罰金。
（罰金部份業經刑法施行法第一條之一第二項前段提高30倍為新
台幣3萬元）
因贓物變得之財物，以贓物論。
刑法施行法第一之一條（95年06月14日修正）：
中華民國九十四年一月七日刑法修正施行後，刑法分則編所定罰
金之貨幣單位為新臺幣。
九十四年一月七日刑法修正時，刑法分則編未修正之條文定有罰
金者，自九十四年一月七日刑法修正施行後，就其所定數額提高
為三十倍。但七十二年六月二十六日至九十四年一月七日新增或
修正之條文，就其所定數額提高為三倍。
附表：
 ┌──┬────┬────┬────┬──────┬───────┐
 │編號│告訴人  │車牌號碼│失竊時間│失竊地點    │備註（共犯關係│
 │    │        │        │        │            │）            │
 ├──┼────┼────┼────┼──────┼───────┤
 │一  │庚○○  │1982-LG │97年5月 │臺中市北屯區│1.本件係由被告│
 │    │        │        │26日    │水湳里水湳路│  乙○○與共同│
 │    │        │        │        │與大連北街口│  被告曾祥德解│
 │    │        │        │        │。          │  體後，再由林│
 │    │        │        │        │            │  芳鉦負責搬運│
 │    │        │        │        │            │  。          │
 │    │        │        │        │            │2.被告王水清並│
 │    │        │        │        │            │  未參與此部分│
 │    │        │        │        │            │  之解體犯行。│
 ├──┼────┼────┼────┼──────┼───────┤
 │二  │名義人：│1503-SH │97年5月 │臺中市西區  │1.本件係由被告│
 │    │華福水電│        │30日    │民生路之向上│  乙○○與共同│
 │    │工程有限│        │        │國中旁。    │  被告曾祥德解│
 │    │公司    │        │        │            │  體後，再由林│
 │    │使用人：│        │        │            │  芳鉦負責搬運│
 │    │丙○○  │        │        │            │  。          │
 │    │        │        │        │            │2.被告王水清並│
 │    │        │        │        │            │  未參與此部分│
 │    │        │        │        │            │  之解體犯行。│
 ├──┼────┼────┼────┼──────┼───────┤
 │三  │名義人：│GD-118  │97年6月1│臺中市西屯  │本件係由曾祥德│
 │    │藍揚交通│        │日      │區○○路。  │、王水清、李坤│
 │    │有限公司│        │        │            │洲3人一同解體 │
 │    │使用人：│        │        │            │後，方由林芳鉦│
 │    │丁○○  │        │        │            │協助搬運販售。│
 ├──┼────┼────┼────┼──────┼───────┤
 │四  │名義人：│1639-LK │97年6月2│臺中市西區  │本件係由曾祥德│
 │    │久譽國際│        │日      │公正里大墩  │、王水清、李坤│
 │    │有限公司│        │        │十街10號。  │洲3人一同解體 │
 │    │使用人：│        │        │            │後，方由林芳鉦│
 │    │辛○○  │        │        │            │協助搬運販售。│
 ├──┼────┼────┼────┼──────┼───────┤
 │五  │甲○○  │GO-466  │97年6月3│彰化縣彰化市│本件係由曾祥德│
 │    │        │        │日      │之金馬公園停│、王水清、李坤│
 │    │        │        │        │車場。      │洲3人一同解體 │
 │    │        │        │        │            │，惟尚未解體完│
 │    │        │        │        │            │成之際，即遭檢│
 │    │        │        │        │            │警查獲。然自整│
 │    │        │        │        │            │體卷證資料以觀│
 │    │        │        │        │            │，此部分之寄藏│
 │    │        │        │        │            │行為，被告林芳│
 │    │        │        │        │            │鉦均亦有犯意聯│
 │    │        │        │        │            │絡存在。      │
 └──┴────┴────┴────┴──────┴───────┘

司法院資訊處製作；財團法人民間司法改革基金會備份。
